【裁判字號】    92,台上,6807
【裁判日期】    921204
【裁判案由】    違反槍砲彈藥刀械管制條例等罪
【裁判全文】
最高法院刑事判決                              九十二年度台上字第六八０七號
    上  訴  人  甲○○
                        （現在台灣岩灣技能訓練所執行感訓處分）
右上訴人因違反槍砲彈藥刀械管制條例等罪案件，不服台灣高等法院花蓮分院中華民
國九十二年十月九日第二審判決（九十二年度上訴字第一九三號，起訴案號：台灣台
東地方法院檢察署九十一年度偵字第一二五九號），提起上訴，本院判決如左：
    主  文
上訴駁回。
    理  由
一未經許可，持有手槍及子彈部分：
按刑事訴訟法第三百七十七條規定，上訴於第三審法院，非以判決違背法令為理由，
不得為之。是提起第三審上訴，應以原判決違背法令為理由，係屬法定要件。如果上
訴理由狀並未依據卷內訴訟資料，具體指摘原判決不適用何種法則或如何適用不當，
或所指摘原判決違法情事，顯與法律規定得為第三審上訴理由之違法情形，不相適合
時，均應認其上訴為違背法律上之程式，予以駁回。本件上訴人甲○○上訴意旨略稱
：(一)、上訴人持有之手槍，係仿ＡＲＭＳＣＯＲ廠二００型半自動手槍製造之仿造轉
輪手槍，並非各國合法武器廠為殺敵、攻擊、防禦等目的所生產製造，自非制式手槍
，原審未深入調查，認係制式手槍，非無可議。(二)、上訴人既持本件手槍及子彈，用
以恐嚇危害安全及以脅迫妨害人行使權利，所犯未經許可持有手槍、子彈與恐嚇危害
安全及以脅迫妨害人行使權利三罪間，即有方法結果之牽連關係，原審論以數罪，於
法亦屬有違云云。
惟查：原判決綜合上訴人坦認持有本件手槍及子彈，證人曾薏軒、陳慧媛之證詞，卷
附照片及鑑定書等證據，並參酌全案其餘卷證資料，本於事實審法院推理之作用，認
定上訴人有未經許可，無故持有手槍及子彈之犯行，已詳細說明其採證認事之理由，
對上訴人持有之手槍，如何係仿制式ＡＲＭＳＣＯＲ廠牌二００型半自動手槍製造之
仿造轉輪手槍，可發射制式子彈，機械性能良好，其功能與制式手槍無異，而屬槍砲
彈藥刀械管制條例第七條第一項所管制之手槍，並非同條例第十二條第四項所稱可發
射金屬或子彈，具有殺傷力之槍枝，亦已詳加敘明。上訴意旨對原審之論斷，究有何
違背經驗法則或論理法則，並未依據卷內資料為具體之指摘。上訴意旨(一)徒執其持有
之手槍並非各國合法武器廠所製造，非制式手槍云云，係以自己之說詞，對原審採證
認事之適法職權行使，並已說明之事項，漫事指摘，復為事實上之爭辯，依首開說明
，自非適法之第三審上訴理由。況按：(一)、被告持有之槍枝，是否為槍砲彈藥刀械管
制條例第七條第一項所管制之手槍，應視槍枝本身之構造與威力而定，非以其是否為
各國合法武器廠製造之槍枝為斷。苟經鑑定結果，該槍雖屬仿造，但構造精良，型式
及性能與一般制式手槍相當，即應成立未經許可持有手槍罪。本件上訴人未經許可持
有之槍枝，經主管機關內政部警政署刑事警察局鑑定結果，認係仿ＡＲＭＳＣＯＲ廠
轉輪手槍製造之仿造手槍，仿製型號二００型、板機運作方式為單動及復動、槍枝重
量約八六七‧五公克、槍枝全長約二二０ＭＭ、槍枝口徑０‧三八吋、槍管長度約九
三‧五ＭＭ、轉輪裝彈量六顆、轉輪旋轉方向為右旋、轉輪懸吊方式為左懸吊，機械
性能良好，可擊發口徑０‧三八吋制式子彈，具殺傷力，有該鑑定書載明可稽。原審
依憑上開鑑定結果，認本件上訴人持有之手槍雖屬仿造，但構造精良，型式及性能與
一般制式手槍相當，屬槍砲彈藥刀械管制條例第七條第一項所管制之手槍，與證據法
則並無任何違背。(二)、原判決既確認上訴人係民國八十四年七、八月間起，即未經許
可，單純持有本件手槍及子彈，嗣至九十一年四月二十八日下午一時四十五分許，始
因與女友曾薏軒感情生變，而持以犯恐嚇危害安全及以脅迫使人行無義務之事二罪。
則其持有槍、彈之初，顯無預供為恐嚇危害安全及以脅迫使人行無義務之事所用之意
圖，其嗣後持以犯恐嚇危害安全及以脅迫使人行無義務之事二罪，乃因與女友感情生
變而臨時起意，與未經許可持有手槍及子彈罪間，並無牽連犯之可言，與恐嚇危害安
全及以脅迫使人行無義務之事二罪間自應予分論併罰。此部分上訴意旨所指，亦有誤
會。綜上所述，本件上訴與法律規定得為第三審上訴理由之情形不相適合，其此部分
之上訴違背法律上之程式，應予駁回。
二恐嚇危害安全及以脅迫使人行無義務之事部分：
按刑事訴訟法第三百七十六條所列各罪之案件，經第二審判決者，不得上訴於第三審
法院，為該法條所明定。本件上訴人因恐嚇危害安全及以脅迫使人行無義務之事部分
，原審係分依刑法第三百零五條及第三百零四條論處罪刑，核均屬刑事訴訟法第三百
七十六條第一款之案件。依上開說明，既經第二審判決，自不得上訴於第三審法院，
上訴人就此二部分竟復提起上訴，顯為法所不許，亦應予駁回。
據上論結，應依刑事訴訟法第三百九十五條前段，判決如主文。
中      華      民      國    九十二    年     十二     月      四      日
                              最高法院刑事第十一庭
                                  審判長法官  張  淳  淙
                                        法官  謝  俊  雄
                                        法官  蘇  振  堂
                                        法官  張  春  福
                                        法官  呂  丹  玉
      右正本證明與原本無異
                                              書  記  官
中      華      民      國    九十二    年     十二     月     十二     日
                                                                       Ａ


司法院資訊處製作；財團法人民間司法改革基金會備份。
